臺灣彰化地方法院刑事判決　　　　　　　　　　　　　　九十年度訴字第二九六號
　　公　訴　人　臺灣彰化地方法院檢察署檢察官
　　被　　　告　乙○○
　　被　　　告　己○○
　　被　　　告　庚○○
右列被告等因搶奪等案件，經檢察官提起公訴（八十九年度偵字第六四九三號、第七
一三四號、第七五一○號），本院判決如左：
      主  文
乙○○共同連續意圖為自已不法之所有，而搶奪他人之動產，處有期徒刑貳年陸月。
己○○共同連續意圖為自已不法之所有，而搶奪他人之動產，處有期徒刑壹年貳月。
庚○○共同連續意圖為自已不法之所有，而搶奪他人之動產，處有期徒刑壹年肆月。
      事  實
一、乙○○、己○○共同基於意圖為自己不法所有概括犯意之聯絡，連續於附表一所
    列之時間、地點，以所列之犯罪方法，趁被害人不備之際，連續搶奪如附表所示
    被害人之財物，得手後朋分花用。
二、乙○○復承繼前開概括之犯意，與庚○○共同基於意圖為自已不法所有概括犯意
    之聯絡，連續於附表二所列之時間、地點，以所列之犯罪方法，趁被害人不備之
    際，搶奪如附表所示被害人之財物，得手後朋分花用。
三、乙○○復承繼前開概括之犯意，與黃彥豪（另案審結）共同基於意圖為自已不法
    所有概括犯意之聯絡，連續於附表三所示之時間、地點，以所列之犯罪方法，趁
    被害人不備之際，搶奪如附表所示被害人之財物，並將手機交由知悉上情之施乃
    云（另案審理），持至彰化縣花壇鄉○○村○○路○段五五０號「世麥便利超市
    」，以新台幣（下同）五百元至一千五百元不等之價格，賣予不知係贓物之張世
    英。得款後，由黃彥豪與乙○○、施乃云朋分花用。
四、嗣經警分別由被害人之行動電話序號，循線查獲上情。
五、案經彰化縣警察局移請台灣彰化地方法院檢察署檢察官偵查起訴。
      理  由
一、訊據被告己○○、庚○○對於右開犯罪事實於偵查中及審判中均坦承不諱，被告
    乙○○則矢口否認有前揭搶奪犯行，辯稱：他未參與任何搶案，是被告己○○、
    庚○○及黃彥豪設詞誣陷，並聲請傳訊被害人出面指認云云。經查：
（一）右開犯罪事實一、二之搶奪情節，業據被害人丙○○、辛○○、林饒梅月、丁○○及戊○○於警訊時指述綦詳，核與被告己○○、庚○○於偵查中之自白大
      致相符，且被告於搶奪後，曾數次將所搶得之財物持至彰化縣彰化市○○路五
      ０號朋友張文漢住處分贓等情，除經被告己○○、庚○○陳明在卷外（見八十
      九年九月二十二日、九十年二月九日檢察官訊問筆錄），並經證人張文漢於警
      察局詢問時證稱略以：「我知道有四次乙○○、己○○、庚○○於搶奪婦女的
      皮包後，到我住處來分贓，是乙○○、己○○告訴我的」等語互合，又警方提
      示被告之照片供被害人指認後，被害人丙○○表示乙○○非常像當時搶奪之人
      ，辛○○指認係乙○○無誤，有各該警訊筆錄在卷可稽，並有被害人辛○○、
      戊○○所簽名之贓物認領保管單二紙附卷可憑。又戊○○於案發時被撞倒地，
      因而受有下肢多處擦傷之傷害，亦有道周醫院診斷證明書在卷足資佐證，足認
      被告己○○、庚○○之自白堪信與事實相符。再查被告己○○與乙○○將搶來
      被害人辛○○所有之ＮＯＫＩＡ手機（序號：00000000000000
      0）晶片卡抽去，改裝上被告乙○○之兄甲○○所有之ＳＩＭ卡（門號為00
      00000000）後，由被告己○○與乙○○二人輪流使用該手機，業據被
      告己○○坦白承認，並有台灣大哥大電信股份有限公司所提供之電話通聯紀錄
      在卷可稽，足見被害人辛○○之手機確實曾搭配前述甲○○之門號，於八十九
      年七月二十四日下午七時五十六分許，撥打被告己○○之姊陳慧珊所有之行動
      電話（門號為0000000000號），於同年七月二十六日三時二十七分
      許及二十九分許，曾撥打被告乙○○之女友施乃云之行動電話（門號為000
      0000000號），另於八十九年七月二十五日九時十六分許與及同日九時
      四十二分許，分別撥打及接收被告乙○○祖父王樟村家中之電話（號碼為00
      00000號），並因此為警循線查獲。雖被告乙○○坦承使用該手機與其女
      友及其祖父家中之電話聯絡，惟辯稱：他是把哥哥的手機借給被告己○○，不
      知己○○為何將手機晶片調換云云，惟倘依被告乙○○所辯情節，其既明知手
      機門號為其兄甲○○所有，且經置換於其他手機上，竟無任何懷疑而與被告己○○輪流使用，顯與常情相違，是其所辯不足採信。
（二）右述犯罪事實三部分，業據另案被告黃彥豪於本院另案（九十年度訴字第一五
      一四號）審理中坦承不諱，並供稱附表三編號一犯行所用之白色汽車係承租來
      的等語。經查：被告黃彥豪確曾於九十年五月十二日租用一輛車牌號碼ＹＹ─
      一二九三號白色自小客車，至同年月十五日始返還之事實，有「泰和汽車租賃
      有限公司」之租賃合約書、負責人魏仲炯之警訊筆錄及該白色汽車之照片在卷
      可考，又觀之照片，該白色汽車外觀尚新，核與被害人邱秋美於警詢中供稱：
      其係於九十年五月十三日，遭一輛白色很新轎車搶奪皮包等語互合，又被害人
      王清誼、施品君於警詢中所述情節亦與另案被告黃彥豪所自承犯案之情形大致
      相符，且搶奪而來之廣達Ｑ1688型鐵灰色手機一支（序號：00000000
      0000000，被害人王清誼所有）、摩托羅拉ＣＤ928型鐵灰色手機一支
      （序號：000000000000000，被害人邱秋美所有）、摩托羅拉
      ＣＤ938型香檳色手機一支（序號：000000000000000，被害
      人施品君所有），皆經由被告乙○○之女友施乃云至「世麥便利超市」販賣予
      不知情之張世英，張世英再將前述被害人之手機分別賣予不知情之許淑玲、徐
      雄旺，進而為警循線查獲前述被害人所被搶之手機，除據證人張世英、許淑玲
      、徐雄旺於警詢中供承在卷外，並有被害人邱秋美、施品君及王清誼所簽名之
      贓物認領保管單三紙附卷可參，足認被告乙○○確有參與該部分之犯行。
（三）末查被告己○○、庚○○、黃彥豪與被告乙○○均係朋友，此分據被告三人於
      偵審中陳述明確，被告己○○、庚○○、黃彥豪當不至設詞誣陷被告乙○○並
      自入於罪，且被告乙○○於本院九十一年二月二十五日調查庭，與被告己○○
      、庚○○及另案被告黃彥豪當面對質時供稱：「他們都是誣賴我的，我不知道
      他們何以這樣說」，惟被告乙○○於當日調查庭結束後，又具狀稱與被告己○○因借用手機產生糾紛，係遭其設詞誣陷云云，而不於當日調查時提出，顯係
      為求卸責而事後虛杜之詞，不足為信。且另案被告黃彥豪於該次調查中亦自稱
      與被告己○○、庚○○互不相識，是以共犯並無相互串證並自陷於罪之可能，
      而由共犯分別指證被告乙○○參與右述犯行觀之，益徵被告乙○○確參與各該
      犯行。本件事證明確，被告三人犯行均堪以認定。至被害人辛○○已於警訊中
      明確指認被告乙○○為搶奪之人，被害人丙○○於警訊中證述被告乙○○長得
      與搶奪之人很像，被害人林饒梅月、丁○○、戊○○、邱秋美、王清誼、施品
      君於案發時即向警方供稱因事出突然，未看清楚犯嫌之長相，自無從指認，又
      查案件發生至今事隔已久，目擊者之印象必將隨時間之經過而模糊，部分被害
      人既已於案發後於警訊中指認在卷，應認被害人均無再為傳訊調查之必要，附
      此敘明。
二、核被告三人所為均係犯刑法第三百二十五條第一項之搶奪罪。被告乙○○、己○○間，被告乙○○、庚○○間，及被告乙○○與另案被告黃彥豪間，分別有犯意
    聯絡及行為分擔，均為共同正犯。又被告乙○○與庚○○於附表二編號三所述之
    時間及地點，以機車擦撞被害人戊○○，致其倒地受傷，係犯刑法第二百七十七
    條第一項之傷害罪，且兩人就該傷害犯行互有犯意之聯絡及行為之分擔，亦為共
    同正犯。惟此傷害罪之犯行與前述搶奪犯行間，有方法結果之牽連關係，應依刑
    法第五十五條之規定從較重之搶奪罪處斷。查起訴書已記載被告乙○○與庚○○
    所犯傷害犯行之事實，惟未引所犯法條，又起訴書亦未記載被告乙○○就附表三
    所示之犯行，但查前述漏引之法條及犯罪事實，與起訴書所載之部分具有牽連犯
    或連續犯之裁判上一罪關係，本院基於審判不可分之原則，自應就該部分之犯行
    一併審理。又被告三人先後多次之搶奪犯行，均時間緊接，所犯皆為構成要件相
    同之罪，顯均各係基於概括犯意為之，俱為連續犯，應各依法加重其刑。爰審酌
    被告乙○○犯案八次，且矢口否認犯行，犯後態度不佳；被告己○○與庚○○各
    犯案兩次及三次，均坦承犯行，犯後態度尚稱良好；及被害人所受之財物損失及
    被害人戊○○所受之身體傷害等一切情狀，分別量處如主文所示之刑，以示懲戒
    。
據上論斷，應依刑事訴訟法第二百九十九條第一項前段，刑法第二十八條、五十六條
、第二百七十七條第一項、第三百二十五條第一項、第五十五條，判決如主文。
本案經檢察官洪紹文到庭執行職務。
中      華      民      國    九十一    年      三      月     十九     日
                                 彰化地方法院刑事第三庭
                                          審判長法官  余  仕  明
                                          法      官  高  文  崇
                                          法      官  黃  玉  齡
右正本證明與原本無異。
如不服本判決，應於判決送達後十日內向本院提出上訴狀( 須附繕本 )。
告訴人或被害人對於判決如有不服具備理由請求檢察官上訴者，其上訴期間之計算係
以檢察官收受判決正本之日期為準。
                                           法院書記官 林  憲  男
中      華      民      國    九十一    年      三      月     二十六   日
附錄法條：
刑法第三百二十五條第一項
意圖為自己或第三人不法之所有，而搶奪他人之動產者，處六月以上五年以下有期徒
刑。
附表一
┌──┬──────┬────────┬────────────────┐
│編號│犯罪時、地  │犯  罪  方  法  │所    得    財    物            │
├──┼──────┼────────┼────────────────┤
│ 一 │八十九年七月│己○○騎乘機車搭│金項鍊一條（價值約二萬五千元。）│
│    │二十二日五時│載乙○○，趁馬陳│                                │
│    │三十分許，在│菊坐於戶外休憩時│                                │
│    │彰化縣彰化市│，騎車靠近，並由│                                │
│    │彰馬路二一四│乙○○下手搶走馬│                                │
│    │巷口處      │陳菊頸上之金項鍊│                                │
│    │            │。              │                                │
├──┼──────┼────────┼────────────────┤
│ 二 │八十九年七月│己○○騎乘機車搭│皮包（內有身份證、駕照、行照、金│
│    │二十八日九時│載乙○○，擦撞錢│融卡三張、信用卡三張、存褶、印章│
│    │五十五分許，│美容所騎乘之機車│二顆、支票代收簿、現金十九萬餘元│
│    │在彰化縣彰化│後，由乙○○徒手│、行動電話等）。                │
│    │市○○路二四│搶走辛○○之皮包│                                │
│    │七巷五０號前│。              │                                │
│    │            │                │                                │
└──┴──────┴────────┴────────────────┘
附表二
┌──┬──────┬────────┬────────────────┐
│編號│犯罪時、地  │犯  罪  方  法  │所   得    財    物             │
├──┼──────┼────────┼────────────────┤
│ 一 │八十九年七月│乙○○騎乘機車搭│手提袋（內有現金二、三百元及泳衣│
│    │二十四日六、│載庚○○，自後方│、泳帽及泳鏡）。                │
│    │七時許，在彰│靠近林饒梅月所騎│                                │
│    │化縣和美鎮彰│乘之腳踏車，由盧│                                │
│    │和路與中興路│坤成徒手強行搶走│                                │
│    │口          │車前菜籃中之手提│                                │
│    │            │袋。            │                                │
├──┼──────┼────────┼────────────────┤
│ 二 │八十九年七月│乙○○騎乘機車搭│皮包（內有現金一千一百元及健保卡│
│    │二十四日八時│載庚○○，於靠近│等）。                          │
│    │三十分許，在│丁○○所騎乘之腳│                                │
│    │彰化縣彰化市│踏車時，由庚○○│                                │
│    │三民路三九六│徒手強行搶走車前│                                │
│    │巷口處      │菜籃中之皮包。  │                                │
├──┼──────┼────────┼────────────────┤
│ 三 │八十九年七月│乙○○騎乘機車搭│皮包（內有現金二萬三千餘元、行動│
│    │二十五日八時│載庚○○，自後將│電話一支、身分證、金融卡、信用卡│
│    │二十分許，在│戊○○所騎乘之機│等）。                          │
│    │彰化縣和美鎮│車撞倒，致戊○○│                                │
│    │道周路二四六│雙腿受有多處擦傷│                                │
│    │號前        │，並由庚○○徒手│                                │
│    │            │強行搶走戊○○放│                                │
│    │            │置於腳踏板上之皮│                                │
│    │            │包。            │                                │
└──┴──────┴────────┴────────────────┘
附表三
┌──┬──────┬───────────┬─────────────┐
│編號│犯罪時、地  │犯  罪  方  法        │  所   得    財    物     │
├──┼──────┼───────────┼─────────────┤
│    │九十年五月十│由黃彥豪先租一白色汽車│皮包（內有現金約三萬六千元│
│    │三日十一時四│（ＹＹ─一二九二號），│、面額一萬七千元之支票一張│
│一  │十分許，在彰│並駕駛該車載乙○○，行│、提款卡一張、信用卡二張、│
│    │化縣溪州鄉文│至犯罪地點時，從側面逼│存摺一本、身分證、行照、健│
│    │化路上      │近被害人邱秋美所騎機車│保卡、印章及手機一支）。  │
│    │            │，由乙○○伸手搶奪被害│                          │
│    │            │人邱秋美放置腳踏板上之│                          │
│    │            │皮包。                │                          │
├──┼──────┼───────────┼─────────────┤
│    │九十年五月十│黃彥豪與乙○○共乘機車│皮包（內有信用卡、金融卡、│                                                             │
│二  │五日十九時十│，由後座者徒手搶奪被害│支票簿、印章、存款簿、身分│
│    │五分許，在彰│人王清誼放置機車菜籃內│證、駕照、手機及現金二千餘│
│    │化縣彰化市天│之皮包。              │元）。                    │
│    │祥路「杏花村│                      │                          │
│    │汽旅館」前  │                      │                          │
├──┼──────┼───────────┼─────────────┤
│    │九十年五月二│乙○○與黃彥豪共乘機車│手提袋（內有隨身聽、化粧包│
│三  │十五日二十時│，由後座者徒手搶奪掛在│及手機一支）。            │
│    │許，在彰化縣│被害人施品君右肩之手提│                          │
│    │鹿港鎮○○路│袋。                  │                          │
│    │「勞工教育學│                      │                          │
│    │院」前      │                      │                          │
└──┴──────┴───────────┴─────────────┘
